【裁判字號】    97,交聲,213
【裁判日期】    970925
【裁判案由】    違反道路交通管理處罰條例
【裁判全文】
臺灣宜蘭地方法院交通事件裁定         97年度交聲字第213號
移送機關    交通部公路總局臺北區監理所宜蘭監理站
異  議  人  丙○○
即受處分人
上列受處分人因違反道路交通管理處罰條例案件，對於交通部公
路總局台北區監理所宜蘭監理站於民國97年7月31日所為之處分
（宜監字第裁43-Q00000000號），聲明異議，本院裁定如下：
    主  文
異議駁回。
    理  由
一、移送機關處分意旨略以：異議人即受處分人駕駛車牌號碼HC
    -8898號自用一般小客車，於民國97年4月17日夜間20時51分
    許行經宜蘭縣壯圍鄉○○○○○路段，因右側超車，為宜蘭
    縣政府警察局員警以宜警交字第Q00000000號製單舉發，交
    通部公路總局臺北區監理所宜蘭監理站爰依道路交通管理處
    罰條例第47條第3款裁處新台幣（下同）1,200元之罰鍰，並
    依同條例第63條記違規點數1點。
二、聲明異議意旨略以：異議人駕駛車牌號碼HC-8898號自用小
    客車，於前開日、時行經大福路，係由大福加油站出來，剛
    起步由慢車道進入快車道，直接開到公車前面，並無右線超
    車之行為等語。
三、按道路交通管理處罰條例第47條第3款規定：「汽車駕駛人
    超車時，有下列情形之一者，處新臺幣一千二百元以上二千
    四百元以下罰鍰：三、在前行車之右側超車，或超車時未保
    持適當之間隔，或未行至安全距離即行駛入原行路線。」同
    條例第63條第1項第1款規定「汽車駕駛人有下列各款所列條
    款之一者，除依原條款處罰鍰外，並予記點：一、有第三十
    三條第一項、第二項、第三十八條第一項、第四十條、第四
    十五條、第四十七條第一款至第三款、第四十八條、第四十
    九條或第六十條第一項、第二項第一款、第二款情形之一者
    ，各記違規點數一點。」。又前行車減速靠邊或以手勢或亮
    右方向燈表示允讓後，後行車始得超越。超越時應顯示左方
    向燈並於前車左側保持半公尺以上之間隔超過，行至安全距
    離後，再顯示右方向燈駛入原行路線，道路交通安全規則第
    101條第1項第3款、第5款分別定有明文。
四、經查，本件異議人固不否認於上揭時間、地點，駕駛車牌號
    碼HC-8898號自用小客車，行駛於大福路，惟否認有右線超
    車之違規行為，並辯稱：伊從家裡出來，開車到大福加油站
    加油，加滿油出來，從大福派出所到7-11的地方約1公里半
    左右，警察在7-11將伊攔下，說伊右線超車，大約過2分鐘
    之後，公車才開過來，如果伊有超車，應該當時就攔下來，
    伊是在加油站那邊出來有看到客運，從大福加油站出來後，
    直接開到公車前面，警員是從後面看，才會認為伊有超車云
    云。惟查關於本件舉發之過程，依乙○○警員於本院結證稱
    ：當天伊與甲○○2個人一組執行巡邏勤務，由伊開車，行
    駛於大福路段，異議人在前面，異議人前方還有一輛公車，
    異議人從公車的右側超車，伊上前要攔截，異議人在7-11靠
    邊停，伊停車上前跟異議人說他右線超車，異議人大概是
    7-11前方1公里，也就是照片編號6的地點超車，大福路中間
    有分隔島，來去各1個機車道及汽車道，大福加油站在編號2
    照片往前走一段處，異議人超車的位置是已經過大福加油站
    ，伊當時沒有看到異議人從加油站出來，伊是看到異議人在
    公車後面，距離已經經過大福加油站3、4百公尺左右。且當
    時一同值勤之員警甲○○亦於本院結證稱：當時伊與乙○○
    2個人一組，由乙○○開車，當時異議人離伊巡邏車前方約
    2、300公尺，伊看到異議人車速很快，伊沒有看到異議人從
    大福加油站出來，伊是往頭城方向行駛，有經過大福加油站
    ，大概開2、300公尺的時候，因為異議人前方有公車，異議
    人從右側超車繞過公車再切回原車道，異議人違規地點是照
    片編號4、5、6的路線，而大福加油站位置為照片編號3、4
    左右等語（參見本院卷第17至18頁97年9月8日訊問筆錄），
    復有乙○○警員庭呈案發現場路線照片6幀在卷可佐（參見
    本院卷第24至26頁）。以舉發員警係在場之目擊證人，其到
    庭以具結擔保供述之真實性，加以異議人素不相識，又無嫌
    隙，應無攀誣異議人之理，自不得僅以證人為本件開單告發
    之警員而全盤抹煞其在訴訟上所具有目擊證人之資格，其證
    言自得採為本院裁判之依據，依證人乙○○警員及甲○○警
    員之上開證述，本件異議人闖紅燈之違規事實應堪認定。
五、綜上所述，異議人確有在前行車右側超車及超車時未保持適
    當之間隔之違規行為。從而，移送機關依道路交通管理處罰
    條例第47條第3款規定裁處罰鍰1,200元，並依同條例第63條
    第1項第1款記違規點數1點，核無不合。本件聲明異議為無
    理由，應予駁回。
據上論斷，應依道路交通案件處理辦法第19條，裁定如主文。
中    華    民    國    97    年    9     月    25    日
                  交通法庭法  官  辜漢忠
以上正本證明與原本無異。
如不服本裁定，應於裁定送達後5日內，向本院提出抗告狀。（
應附繕本）
                          書記官  許麗汝
中    華    民    國    97    年    9     月    25    日


司法院資訊處製作；財團法人民間司法改革基金會備份。
